【裁判字號】    96,易,3966
【裁判日期】    970128
【裁判案由】    竊盜
【裁判全文】
臺灣高雄地方法院刑事判決              96年度易字第3966號
公  訴  人  臺灣高雄地方法院檢察署檢察官
被      告  丙○○
                    （現於臺灣高雄第二監獄執行中）
上列被告因竊盜案件，經檢察官提起公訴（96年度偵字第30984
號），本院合議庭裁定改行簡式審判程序，判決如下：
    主  文
丙○○犯攜帶兇器竊盜罪，累犯，處有期徒刑捌月，扣案梅花扳
手壹支沒收；又犯攜帶兇器竊盜罪，未遂，累犯，處有期徒刑陸
月，扣案梅花扳手壹支沒收。應執行有期徒刑壹年，扣案梅花扳
手壹支沒收。
    事  實
一、丙○○前於民國93年間，因連續施用第一級毒品、失火燒毀
    建築物及住宅等案件，分別經本院93年訴字第2037號、94年
    訴緝字第172 號判處有期徒刑10月、3 月確定，經定應執行
    有期徒刑10月確定，甫於96年1 月29日縮刑期滿執行完畢。
    詎仍不知悔改，意圖為自己不法之所有，分別為下列行為：
    (一)於96年10月30日11時許，騎乘車號TKM-731 號輕型機車，
    行經高雄縣鳥松鄉松埔南巷與水管路270 巷交岔路口，持客
    觀上對於人之生命、身體具有危險性，足供兇器使用之梅花
    扳手1 支，竊取大日企業行所有之車號8139-FD 號自用小貨
    車電瓶1 個得手。(二)復於96年12月30日12時許，在高雄縣鳥
    松鄉松埔北巷4-3 號前停車場內，持前開梅花扳手1 支欲拆
    取車號4050-XB 號自用小貨車之電瓶之際，即遭乙○○發覺
    而未得手。嗣經乙○○報警到場處理並扣得梅花扳手1 支，
    始察悉上情。
二、案經高雄縣政府警察局仁武分局報告臺灣高雄地方法院檢察
    署檢察官偵查起訴。
    理  由
一、本件被告所犯係死刑、無期徒刑、最輕本刑為3 年以上有期
    徒刑以外之罪，其於準備程序中就被訴事實為有罪之陳述，
    經法官告知簡式審判程序之旨，並聽取公訴人及被告之意見
    後，經本院依刑事訴訟法第273 條之1 第1 項之規定，裁定
    由受命法官獨任進行簡式審判程序。又本件卷內之物證、書
    證等證據，依同法第273 條之2 規定，不受第159 條第1 項
    關於傳聞法則規定之限制，依法均有證據能力，合先敘明。
二、訊據被告對上揭事實於本院審理時坦承不諱，核與證人乙○
    ○即車號4050-XB 號自用小貨車車主劉秋萍丈夫之兄、黃明
    雄即大日企業行負責人黃建昌之父親警詢之證述情節相符，
    復有扣案照片8 張在卷可參，顯見被告之前開自白與事實相
    符，自得為認定被告犯罪之依據。是以，本件事證明確，被
    告犯行堪以認定，應依法論科。
三、按刑法第321 條第1 項第3 款之攜帶兇器竊盜罪，係以行為
    人攜帶兇器竊盜為其加重條件，此所謂兇器，其種類並無限
    制，凡客觀上足對人之生命、身體、安全構成威脅，具有危
    險性之兇器均屬之，且祇須行竊時攜帶此種具有危險性之兇
    器為已足，並不以攜帶之初有行兇之意圖為必要（最高法院
    79年臺上字第5253號判例足資參照）。被告持之為上開竊盜
    犯行之梅花扳手1 支，既可用以拆卸車內電瓶，顯見該物具
    有相當硬度而便於施力，客觀上自足對人之生命、身體、安
    全構成威脅，要屬兇器無訛。核被告所為，就事實欄一(一)部
    分係犯刑法第321 條第1 項第3 款攜帶兇器加重竊盜罪、就
    事實欄一(二)所為，係犯刑法第321 條第2 項、第1 項第3 款
    攜帶兇器加重竊盜未遂罪。被告所為前揭2 次竊盜犯行，犯
    意各別，行為互殊，應予分論併罰。又被告前因連續施用第
    一級毒品、失火燒燬建築物及住宅案件，分別經本院判處有
    期徒刑9 月、3 月，並定應執行刑10月確定，甫於96年1 月
    29日縮刑期滿執行完畢等情，有臺灣高等法院被告前案紀錄
    表1 紙可按，其於有期徒刑執行完畢後，5 年內故意再犯本
    件有期徒刑以上之罪，均為累犯，均應依刑法第47條第1項
    之規定，加重其刑。又被告所為事實欄一(二)之犯行，係著手
    於竊盜後，持梅花扳手將車號4050-XB 號自用小貨車之電瓶
    拆卸之際，即遭乙○○發覺而報警處理，是並未得手，應依
    未遂犯規定減輕其刑，故事實欄一(二)所示竊盜犯行同時有加
    重及減輕事由，應依法先加後減之。爰審酌被告正值壯年，
    不思以正途獲取財物，且有多次違反毒品危害防制條例犯行
    ，素行非佳，有台灣高等法院被告前案紀錄表1 份可稽，惟
    念及其犯後坦承犯行，態度尚佳，及所竊得之財物價值非鉅
    ，且為警逮捕後，業已返還被害人，此有贓物認領保管單1
    紙附卷可考，兼衡其犯罪之手段、智識程度等一切情狀，分
    別量處如主文所示之刑，並定應執行刑。扣案梅花扳手1 支
    為被告所有，且係供本件犯行所用之物，業據被告供承在卷
    （見本院卷第37頁），爰依刑法第38條第1 項第2 款之規定
    宣告沒收。
據上論斷，應依刑事訴訟法第273 條之1 第1 項、第299 條第1
項前段第321 條第1 項第3 款、321 條第2 項、第25條第2 項、
第38條第1 項第2 款、第47條第1 項，第51條第5 款，判決如主
文。
本案經檢察官甲○○到庭執行職務。
中    華    民    國    97    年    1     月    28    日
                       刑事第十一庭  法  官  黃繼瑜
以上正本證明與原本無異。
如不服本判決應於收受本判決後10日內向本院提出上訴書狀，並
應敘述具體理由，如未敘述上訴理由者，應於上訴期間屆滿後20
日內補提理由書狀於本院（均須按他造當事人之人數附繕本）「
切勿逕送上級法院」。
中    華    民    國    97    年    1     月    28    日
                                     書記官  曾小玲
附錄本件論罪科刑法條：
刑法第321條
犯竊盜罪而有左列情形之一者，處六月以上、五年以下有期徒刑
：
一、於夜間侵入住宅或有人居住之建築物、船艦或隱匿其內而犯
之者。
二、毀越門扇、牆垣或其他安全設備而犯之者。
三、攜帶兇器而犯之者。
四、結夥三人以上而犯之者。
五、乘火災、水災或其他災害之際而犯之者。
六、在車站或埠頭而犯之者。
前項之未遂犯罰之。


司法院資訊處製作；財團法人民間司法改革基金會備份。
